# ALFIAN NOVA HANDHIKA

#### CONTACT

- +62895397207772
- ✓ alfiandhika03@gmail.com
- Pati, Jawa Tengah 59173

## **EDUCATION**

## Mahasiswa Prodi Informatika

Universitas Muhammadiyah Surakarta 2021 - sekarang

# SKILLS

- HTML, CSS, JavaScript, PHP, UI/UX Design Tool
- Komunikasi
- Tim Kerja
- Laravel
- Database Management System (MySql)

#### **PROFILE**

Saya seorang mahasiswa Teknik Informatika di Universitas Muhammadiyah Surakarta. Saya memiliki ketertarikan yang mendalam di bidang pengembangan web dan ui/ux design. Saya memiliki pengalaman dalam pengembangan web dan antarmuka pengguna yang menarik dan fungsional. Dengan keterampilan dan pengetahuan yang saya kembangkan selama studi, saya siap untuk berkontribusi dan mengembangkan kemampuan saya di bidang teknologi.

## **WORK EXPERIENCE**

# Pemprograman Web Berbasis Framework

September 2023 - Sekarang

 Membuat project web manajemen hotel menggunakan framework laravel, dengan sistem login, serta fitur CRUD

## Pemprograman Berbasis Web

Februari 2023 - Juli 2023

- Membuat sebuah web manajemen data warga menggunakan PHP dan Database MySql dengan fitur CRUD
- Mendeploy web dengan menjalankan Databasenya

#### Sistem Basis Data

Februari 2023 - Juli 2023

- Merancang ER-Diagram
- Perancangan Database dengan DDL dan DML
- Membuat sistem Database restoran dan menjalankan query CRUD